---
title: "Likert_Vis"
format:
  html:
    code-fold: true
    code-summary: "Show the code"
    df-print: kable
editor: source
---


### Packete installieren und laden

```{r setup, include=FALSE}
# RStudio Environment löschen. Somit ist nichts unerwünschtes in unserer Arbeitsfläche
#rm(list = ls())
knitr::opts_chunk$set( message = FALSE, warning = FALSE,
                      dev = "svg", fig.width = 4, fig.height = 7)


library(tidyverse)

```

### Daten 

Zuerst sollte man sich überlegen wie die Datenstruktur aussehen sollte, die man für das Ploten braucht. Nehmen wir an, dass wir 3 verschiedene Gruppen haben, die jeweils das Semantische Differenzial ausfüllen. 
Am einfachsten ist es für einen breiten Datensatz zu erstellen, wobei jede Personen eine Zeile bekommt. Wir erstellen auch eine Spalte mit der Gruppenzugehörigkeit.

```{r}
# wie viele Personen?
n <- 100

# mögliche Antworten?
response <- c(-2,-1,0,1,2)
# Gruppen
group <- c("G1", "G2", "K")

# 5 Spalten: id, gruppe, gut, gesund, neu mit jeweils n Zeilen
df <- data.frame(
  id = seq(1,n, by = 1),
  gruppe = sample(group, n, replace = T, prob = c(0.3,0.3,0.4)),
  schlecht_gut = sample(response, n, replace = T, prob = c(10,20,40,20,10)),
  ungesund_gesund = sample(response,n, replace = T,prob = c(30,30,30,5,5)),
  alt_neu = sample(response, n,replace = T,prob = c(0.10,0.10,0.50,0.20,0.1))
)
```

### Daten manipulation für plotten

Als nächstes wollen wir den Datensatz so ändern, dass er geplottet werden kann. 

Dafür wird mitteln wir die Werte in den Spalten für die einzelnen Adjektive und fügen diesen Mittelwert in eine neue spalte "Data", und erstellen eine weitere Spalte, die beinhaltet welche Adjektive in der Data Zeile verweist wird.

```{r}

df_vis <- df %>% 
  gather(c(schlecht_gut, ungesund_gesund, alt_neu), key = "Adj", value = "data") %>% 
  group_by(gruppe,Adj) %>% 
  summarise(mean = mean(data),
            sd = sd(data),
            lower = mean - sd,
            upper = mean + sd) %>% 
  tibble(y = c(rep(c(1,2,3),3))) #wir brauchen numerische y axis um sie auf beiden seiten zu haben.


```

## Plots 

```{r}
library(ggstance)
# Labels für links und rechts
lab_l <- c("ungesund", "schlecht", "alt")
lab_r <- c("gesund", "gut", "neu")
pd <- position_dodge(width = 0.1)

p1 <- ggplot(df_vis,aes(mean, y, color = gruppe, group = gruppe)) + 
  geom_vline(aes(xintercept = 0), linetype = "solid", size = 1) + 
  geom_errorbar(aes(xmin=lower,xmax=upper,color=gruppe), width = 0.2,
        # linetype = "dotted",
        position = pd)+
  geom_line(orientation =  "y", position = pd, size = 2) + 
  geom_point(position=ggstance::position_dodgev(height = 0.1), size = 2.5, fill = "white",shape=21) +
  theme_minimal() +
  coord_cartesian(xlim = c(-2,2)) + # bringt x achse in die Mitte 
  scale_y_continuous(breaks = 1:length(lab_l), name = NULL, labels = lab_l ,sec.axis = sec_axis(trans = ~., breaks = 1:length(lab_r), labels = lab_r))+
  theme(
    panel.grid.minor = element_blank(),
    legend.position = "top",
    legend.title = element_blank(),
    axis.text.y = element_text(face = "bold"))



```

## Styling the Plots

```{r}
my_font <- "Roboto Condensed"

library(showtext)

font_add_google(name = my_font, family = my_font)

showtext_auto()

library(ggtext) # Ref: https://cran.r-project.org/web/packages/ggtext/index.html
```

```{r}
p_title <- "Sem Differenzial zeigt, dass <span style='color:#002383'>Design 1</span> gut<br>ankommt und <span style= 'color:#A029F9'>Design 2</span> nicht"

p_subtitle = "Likert scale is a type of rating scale commonly used in surveys. When responding to a Likert type."

p_caption <- "Here captions"
g1_color <- "#A029F9"
g2_color <- "#002383"
k_color <- "#c7cdd1" 


```

```{r}
p1+ 
  labs(title = p_title, subtitle = p_subtitle, caption = p_caption) + 
  scale_color_manual(values = c("G1" = g1_color,
                               "G2" = g2_color, 
                               "K" = k_color)) + 
  theme(text = element_text(family = my_font)) + 
  theme(legend.title = element_blank()) + 
  theme(legend.text = element_text(size = 11, family = my_font, color = "grey10")) + 
  theme(legend.key.width = unit(2, "cm")) + 
  theme(axis.title = element_blank()) + 
  theme(panel.grid.minor = element_blank()) + 
  theme(panel.grid.major.x = element_line(color = "grey70", linewidth  = 0.5, linetype = "dashed")) +
  theme(panel.grid.major.y = element_blank()) +
  theme(axis.text = element_text(color = "black", size = 11, family = my_font)) + 
  theme(plot.title = element_markdown(size = 15, face = "bold")) + 
  theme(plot.caption = element_text(size = 10.5, color = "grey40", vjust = -1.5, hjust = 0)) + 
  theme(plot.subtitle = element_text(size = 11.5, color = "grey10")) + 
  theme(plot.title.position = "plot") +  
  theme(plot.caption.position = "plot")

#ggsave(here::here("semantic_diff","output_images", "sem_d.svg"))
```

